# 关于医药流通行业研发费用的问题

提问人：rose 王王 时间：2022-01-05 16:54:16
求助，A公司为医药流通行业主要负责药品的仓储和运输服务，请问是否应有研发费用发生，如果发生研发费用的话怎么去归集相关明细？

回答人：chenyiwei
此类企业一般不应有研发费用发生，除非是自研供内部使用的管理系统等（但即使是这种情况，也应合理区分是自研、研发外包还是外购无形资产）。